# 求教一个相关非经常性损益的问题。

提问人：碧湖轻云 时间：2011-01-14 09:18:43
公司收到一项长期借款项目财政贴息，直接冲减了本应记入“在建工程”的财务费用。长借和在建工程有批文。 请问在年末计算非经常性损益项目时要不要包含上项？

回答人：chenyiwei
认定某一项目为非经常性损益，是以该项目在合并报表上计入损益作为前提的。 与在建工程相关的贴息不应直接冲减在建工程，而应当计入递延收益，到在建工程转固后开始摊销。但尽管存在该项会计处理问题，但更正后的会计处理也不会在当期影响损益。所以不属于本期的非经常性损益。

提问人：hrtsex 时间：2017-08-12 16:42:57
请教陈版， 2017 年之前公司收到与资产相关的政府补助计入“递延收益”，并根据固定资产折旧年限摊销计入“营业外收入”和作为非经常性损益； 根据新的《政府补助》准则， 2017 年递延收益摊销金额是否需要重分类至“其他收益”？ 我理解不属于与日常经营活动相关的，可以不重分类！

回答人：chenyiwei
原则上是可以这样理解。

提问人：rongjr 时间：2017-08-14 16:55:51
世上没有免费的午餐，政府补助不会无缘无故落到你头上的，肯定是与企业日常经营相关的，只是看奖项的可持续性及偶发性，像上市或其他的一次性收益应该扣非，但与当地地方财政相关的税收返还奖励是不是可以不用扣非呢？还有像财政厅根据管理办法的出口信保保费补助、进口奖励、境外投资等

回答人：chenyiwei
尽管根据新的政府补助准则，这些补助中有一部分可以列入其他收益或者冲减成本费用，但在证监会对非经常性损益的相关规定修改前，仍按原口径判断是否属于非经常性损益。